# 固定资产清理余额列报

提问人：dokiezhu 时间：2014-02-17 20:32:45
固定资产因面临拆迁停用，被审计单位将其转入固定资产清理，停止计提折旧。期末以上资产并未处置，请问期末固定资产清理如何列报，需要调回固定资产补提折旧吗？

回答人：chenyiwei
如果确实已经停用，且经过相关决策程序作出了清理的决议，但期末尚未清理完毕，则“固定资产清理”科目期末可以有余额（这一点与待处理财产损溢不同），且自转入清理开始不需要计提折旧。但期末应注意进行减值测试，对借方余额应注意确保不高于预计可收回金额。

提问人：dokiezhu 时间：2014-02-18 10:03:11
多谢陈版，请问余额要列报到资产负债表那个科目呢?

回答人：chenyiwei
资产负债表上有单独的“固定资产清理”项目的。